【裁判字號】    95,易,1749
【裁判日期】    951127
【裁判案由】    竊盜
【裁判全文】
臺灣高雄地方法院刑事判決              95年度易字第1749號
公  訴  人  臺灣高雄地方法院檢察署檢察官
被      告  己○○
上列被告因竊盜案件，經檢察官提起公訴（95年度偵字第21528
號），本院判決如下：
    主  文
己○○犯竊盜罪，累犯，處拘役肆拾日，如易科罰金，以新臺幣
壹仟元折算壹日。又犯竊盜罪，累犯，處有期徒刑月。又犯竊
盜罪，累犯，處有期徒刑月。又犯竊盜罪，累犯，處有期徒刑
月。又犯竊盜罪，累犯，處有期徒刑月。又犯竊盜罪，累犯
，處有期徒刑月。又犯竊盜罪，累犯，處有期徒刑月。又犯
毀損他人物品罪，累犯，處拘役拾日，如易科罰金，以新臺幣
壹仟元折算壹日，扣案之安全帽壹頂、手套壹雙，均沒收。又犯
毀損他人物品罪，累犯，處拘役拾日，如易科罰金，以新臺幣
壹仟元折算壹日，前開扣案之安全帽壹頂、手套壹雙，均沒收。
又犯毀損他人物品罪，累犯，處拘役拾日，如易科罰金，以新
臺幣壹仟元折算壹日，前開扣案之安全帽壹頂、手套壹雙，均沒
收。應執行有期徒刑壹年肆月，拘役壹佰壹拾日，拘役部分如易
科罰金，以新臺幣壹仟元折算壹日。扣案之安全帽壹頂、手套壹
雙，均沒收。
    事  實
一、己○○前因搶奪案件，經臺灣高等法院高雄分院以91年度上
    訴字第2034號判處有期徒刑2 年6 月確定，於民國93年9 月
    13日假釋出監，所餘刑期於93年11月15日屆滿，其間未經撤
    銷假釋，以已執行論。猶未知警惕，復分別基於毀損及意圖
    為自己不法之所有之竊盜犯意，先於如附表編號1 所示之時
    、地，徒手旋鬆車牌螺絲，竊取庚○○所有停放該處之車號
    J3C－933號重型機車車牌1 面，得手後懸掛在其所有原車號
    M6A－169號重型機車上，供其行竊時逃避查緝。再分別於附
    表編號2 至7 所示時、地，均先以其所有之白色棉質手套墊
    在如附表編號2 至7 所示停放路旁自小客車之車窗上，再持
    其所有之白色安全帽1 頂敲擊手套而砸破車窗（如附表編號
    5 至7 所示之毀損部分均未據告訴），進而竊取各該自小客
    車內如附表編號2 至7 所示之汽車音響、汽車溫度調節器、
    汽車音量調節器及置物盒等物品。嗣於95年8 月21日凌晨4
    時45分許，在高雄市○○區○○路151 號「全陽保齡球館」
    停車場內，為警查獲其持有附表編號1 至4 所示之贓物，並
    扣得其所有供毀損車窗所用之白色安全帽1 頂、白色棉質手
    套1 雙。再經己○○帶同員警前往其位於高雄縣鳳山市○○
    路○ 段31巷47號，經其同意搜索而查獲如附表編號5 至7 所
    示之贓物，始查悉上情。
二、案經丁○○、甲○○、丙○○訴由高雄市政府警察局三民第
    二分局報請臺灣高雄地方法院檢察署檢察官偵查起訴。
    理  由
一、本件被告己○○所犯均為死刑、無期徒刑、最輕本刑為3 年
    以上有期徒刑以外之罪，其於準備程序進行中，就被訴事實
    均為有罪之陳述，經本院告知簡式審判程序之旨，並聽取被
    告及檢察官之意見後，合議庭認宜進行簡式審判程序，爰依
    刑事訴訟法第273 條之1 第1 項規定，裁定由受命法官獨任
    進行簡式審判程序，合先敘明。
二、前揭事實，業據被告己○○於本院審理中坦白承認（本院卷
    第14、32頁），且經證人即被害人庚○○、乙○○、戊○○
    、告訴人丁○○、甲○○、丙○○於警詢中指訴綦詳，核與
    被告自白之情節大致相符。並有扣案物品目錄表2 份、贓物
    認領保管單4 份及採證照片共27幀附卷可稽（警卷第18、21
    、23至25、32至39、43、46至51頁），及查獲之機車車牌1
    面、汽車音響3 組、汽車溫度調節器2 台（已發還被害人）
    、汽車音量調節器1 台、置物盒1 個及白色安全帽1 頂、白
    色棉質手套1 雙扣案為憑，足認被告前開自白核與事實相符
    ，堪予採信。本件事證明確，被告上開犯行均堪認定，應予
    依法論科。
三、核被告己○○所為，如附表編號1 、5 、6 、7 所示之犯行
    ，均係犯刑法第320 條第1 項之竊盜罪（編號5 至7 所示毀
    損部分均未據告訴）；如附表編號2 至4 所示之犯行，均係
    犯刑法第354 條之毀損罪及第320 條第1 項之竊盜罪（起訴
    書原載所犯法條為刑法第321 條第1 項第2 款之毀越安全設
    備罪，業經檢察官更正為刑法第320 條第1 項之竊盜罪及35
    4 條之毀損罪）。所犯7 件竊盜犯行及3 件毀損犯行，犯意
    各別，行為互殊，應予分論併罰。又被告前有如事實欄所示
    之犯罪科刑紀錄，有臺灣高等法院被告前案紀錄表在卷可按
    。其於受徒刑之執行完畢後，5 年以內故意再犯本件有期徒
    刑以上之罪，為累犯，應依刑法第47條加重其刑。爰審酌被
    告年值青壯，身心健全，不循正當途徑賺取財物，為圖私利
    ，竟擊破停放路旁車輛之車窗，竊取車內汽車音響、音量及
    溫度調節器等貴重物品，造成被害人損失非輕，且使車輛停
    放路旁之車主人人自危，嚴重影響社會治安，且於行竊前先
    竊取他人機車車牌懸掛自己之機車上以為掩飾，並預先準備
    安全帽、手套等物以供破壞車窗行竊，計畫周詳，更形狡獪
    ，本應重懲不貸；惟念其事後坦認犯行，犯罪後態度尚可，
    及依所竊物品價值不同等一切情狀，分別量處如主文所示之
    刑。拘役部分並依其學歷僅高中異業、職業工人等經濟情況
    ，酌定以1,000 元折算1 日易科罰金；有期徒刑部分因合併
    後已逾6 月，均不得易科罰金。並依法定其應執行之刑，拘
    役部分暨定其易科罰金之折算標準。至扣案之白色安全帽1
    頂及手套1 雙，均屬被告所有供犯如附表編號2 至4 所示毀
    損犯行所用之物，業據其供陳在卷，且其所犯竊盜犯行既係
    於毀損後另行起意為之，自非供竊盜所用之物，爰依刑法第
    38條第1 項第2 款之規定，僅於如附表編號2 至4 所示毀損
    部分之罪刑項下宣告沒收，併此敘明。
據上論斷，應依刑事訴訟法第273 條之1 第1 項、第299 條第1
項前段，刑法第320 條第1 項、第354 條、第47條第1 項、第41
條第1 項前段、第2 項、第51條第5 款、第6 款、第38條第1 項
第2 款，刑法施行法第1 之1 條第1 項、第2 項前段，判決如主
文。
中    華    民    國    95    年    11    月    27    日
                  刑事第六庭    法  官  林柏壽
以上正本證明與原本無異。
如不服本判決，應於判決送達後10日內，向本院提出上訴狀。
中    華    民    國    95    年    11    月    27    日
                                書記官  林國龍
附錄本案論罪科刑法條：
中華民國刑法第320 條
意圖為自己或第三人不法之所有，而竊取他人之動產者，為竊盜
罪，處5 年以下有期徒刑、拘役或5 百元以下罰金。
中華民國刑法第354 條
毀棄、損壞前二條以外之他人之物或致令不堪用，足以生損害於
公眾或他人者，處2 年以下有期徒刑、拘役或5 百元以下罰金。
附表：
┌─┬────┬──────┬──────────────┬────┬────┬──┐
│編│犯罪時間│  犯罪地點  │    犯    罪    方    式    │被 害 人│所竊財物│備註│
│號│        │            │                            │及 車 號│        │    │
├─┼────┼──────┼──────────────┼────┼────┼──┤
│1 │95年8 月│高雄縣鳳山市│徒手將謝在明所有車號J3C－933│庚○○  │機車車牌│    │
│  │21日凌晨│經武路196 巷│號重型機車之車牌螺絲旋鬆，竊│        │        │    │
│  │3 時35分│17弄1之1號前│取上開車牌1 面。得手後懸掛於│        │        │    │
│  │許      │            │其所有原車號M6A－169號重型機│        │        │    │
│  │        │            │車上，騎乘該車行竊。        │        │        │    │
├─┼────┼──────┼──────────────┼────┼────┼──┤
│2 │95年8 月│高雄市三民區│以其所有之白色棉質手套，墊在│丁○○  │SAMISEN │    │
│  │21日凌晨│大昌二路與九│丁○○所有停放路旁車號1260－│        │全自動伸│    │
│  │4 時10分│如一路路口  │XC號自小客車駕駛座旁玻璃上，│        │縮TFTLCD│    │
│  │許      │            │再持其所有之白色安全帽敲及手│        │液晶螢幕│    │
│  │        │            │套處擊破玻璃（毀損部分業據告│        │汽車音響│    │
│  │        │            │訴）後，竊得車內Samisen 全自│        │1 組    │    │
│  │        │            │動伸縮TFTLCD液晶螢幕汽車音響│        │        │    │
│  │        │            │1 組。                      │        │        │    │
├─┼────┼──────┼──────────────┼────┼────┼──┤
│3 │95年8月 │高雄市三民區│以其所有之白色棉質手套，墊在│甲○○  │Panasoni│    │
│  │21日凌晨│大昌二路43巷│甲○○所有停放路旁車號1153－│        │c 40W－4│    │
│  │4 時20分│內          │NP號自小客車駕駛座旁玻璃上，│        │汽車音響│    │
│  │許      │            │再持其所有之白色安全帽敲及手│        │1 組    │    │
│  │        │            │套處擊破玻璃（毀損部分業據告│        │        │    │
│  │        │            │訴）後，竊得車內Panasonic 40│        │        │    │
│  │        │            │W－4汽車音響1 組。          │        │        │    │
├─┼────┼──────┼──────────────┼────┼────┼──┤
│4 │95年8 月│高雄市三民區│以其所有之白色棉質手套，墊在│丙○○  │Sony 50W│    │
│  │21日凌晨│覺民路531 巷│丙○○所有停放路旁車號8196－│        │－4 汽車│    │
│  │許      │            │JP號自小客車駕駛座旁玻璃上，│        │音響1 組│    │
│  │        │            │再持其所有之白色安全帽敲及手│        │        │    │
│  │        │            │套處擊破玻璃（毀損部分業據告│        │        │    │
│  │        │            │訴）後，竊得車內Sony 50W－4 │        │        │    │
│  │        │            │汽車音響1 組。              │        │        │    │
├─┼────┼──────┼──────────────┼────┼────┼──┤
│5 │95年8 月│高雄縣鳳山市│以其所有之白色棉質手套，墊在│乙○○  │汽車溫度│    │
│  │21日凌晨│文雅街101 巷│乙○○所有停放路旁車號1257－│        │調節器1 │    │
│  │4、5時許│28 號前     │PT號自小客車駕駛座旁玻璃上，│        │台      │    │
│  │        │            │再持其所有之白色安全帽敲及手│        │        │    │
│  │        │            │套處擊破玻璃（毀損部分未據告│        │        │    │
│  │        │            │訴）後，竊得車內汽車溫度調節│        │        │    │
│  │        │            │器1 台。                    │        │        │    │
├─┼────┼──────┼──────────────┼────┼────┼──┤
│6 │95年8 月│高雄縣鳳山市│以其所有之白色棉質手套，墊在│戊○○  │汽車溫度│    │
│  │21日凌晨│青年路二段14│戊○○所有停放路旁車號0765－│        │調節器  │    │
│  │4、5時許│0 號前      │JQ號自小客車駕駛座旁玻璃上，│        │1 台    │    │
│  │        │            │再持其所有之白色安全帽敲及手│        │        │    │
│  │        │            │套處擊破玻璃（毀損部分未據告│        │        │    │
│  │        │            │訴）後，竊得車內汽車溫度調節│        │        │    │
│  │        │            │器1 台。                    │        │        │    │
├─┼────┼──────┼──────────────┼────┼────┼──┤
│7 │95年8月 │高雄縣鳳山市│以其所有之白色棉質手套，墊在│不詳    │汽車溫度│    │
│  │21日上午│青年路二段14│停放路旁車號車號不詳之自小客│        │調節器1 │    │
│  │4時至5時│0 號前      │車駕駛座旁玻璃上，再持其所有│        │台及置物│    │
│  │        │            │之白色安全帽敲及手套處擊破玻│        │盒1 個  │    │
│  │        │            │璃（毀損部分未據告訴）後，竊│        │        │    │
│  │        │            │得車內汽車音量調節器1 台及置│        │        │    │
│  │        │            │物盒1 個。                  │        │        │    │
└─┴────┴──────┴──────────────┴────┴────┴──┘


司法院資訊處製作；財團法人民間司法改革基金會備份。
